臺灣臺中地方法院刑事判決
110年度交易字第1145號
公  訴  人  臺灣臺中地方檢察署檢察官
被      告  林勝和


選任辯護人  楊振芳律師
上列被告因公共危險案件，經檢察官提起公訴（110年度偵字第1
8888號），被告就被訴事實為有罪之陳述，本院裁定改行簡式審
判程序，判決如下：
    主    文
乙○○吐氣所含酒精濃度達每公升零點二五毫克以上而駕駛動力
交通工具，累犯，處有期徒捌月。 
    犯罪事實
一、乙○○於民國110年5月19日下午2時54分許前之某時，在不詳
    地點，飲用酒類後，其知悉飲酒過量不得駕駛動力交通工具
    ，竟仍基於致交通公共危險之犯意，駕駛車牌號碼000-0000
    號自用小客車上路。嗣於同日下午2時50分許，行經臺中市○
    ○區○○路0段00巷0號前，撞擊丙○○停放在路邊之車牌號碼000
    -0000號自用小客車，經丙○○發現後攔阻不成，乙○○駕駛該
    車離去，於同日下午2時59分許，行經臺中市○○區○○○巷0弄0
    ○0號前，撞擊丁○○停放在路邊之電動自行車。嗣經警據報到
    場處理，並對乙○○施以吐氣酒精濃度測試，於同日15時30分
    許測得其吐氣所含酒精濃度達每公升1.11毫克，而查悉上情
    。
二、案經臺中市政府警察局第六分局報告臺灣臺中地方檢察署檢
    察官偵查起訴。
    理    由
一、被告乙○○所犯非死刑、無期徒刑、最輕本刑為 3年以上有期
    徒刑之罪，亦非高等法院管轄第一審案件，且被告於本院準
    備程序中，已就被訴事實為有罪之陳述，經告知簡式審判程
    序之旨後，被告、辯護人及檢察官對於本案改依簡式審判程
    序審理均表示同意，本院爰依刑事訴訟法第273條之1第 1項
    規定，裁定以簡式審判程序加以審理，是本案依同法第273
    條之2規定，不受同法第159條第1項、第161條之2、第161條
    之3、第163條之1及第 164條至第170 條有關證據提示、交
    互詰問及傳聞證據等相關規定之限制。
二、上揭犯罪事實，業據被告於本院審理時坦承不諱（參本院卷
    第54頁），核與證人丁○○、丙○○證述情節相符（參偵卷第33
    至38頁）復有監視器錄影截圖、道路交通事故當事人酒精測
    紀錄表、呼氣酒精測試器檢定合格證書、臺中市政府警察局
    舉發違反道路交通管理事件通知單、中華電信公路監理電子
    閘門查詢單、道路交通事故現場圖、照片黏貼紀錄表、道路
    交通事故調查報告表（一）（二）、A3類道路交通事故調查
    報告表、臺中市政府警察局交通事故補充資料表、道路交通
    事故肇事人自首情形紀錄表、照片黏貼紀錄表等附卷可稽（
    參偵卷第39、45至47、61至127），足認被告自白與事實相
    符，堪以採信。從而本案事證已臻明確，被告上開犯行洵堪
    認定，應依法論科。
三、論罪科刑：
(一)核被告所為，係犯刑法第185條之3第1項第1款之吐氣所含酒
    精濃度達每公升0.25毫克以上而駕駛動力交通工具罪。
(二)被告前因公共危險案件，經本院107年度中交簡字第3624號
    判決判處有期徒刑6月，被告不服提起上訴，經本院108年度
    交簡上字第22號判決上訴駁回確定，於109年1月2日徒刑執
    行完畢出監，有臺灣高等法院被告前案紀錄表在卷可參，其
    於有期徒刑執行完畢後，5年內故意再犯本案有期徒刑之罪
    ，為累犯。本院審酌被告前開公共危險之前案紀錄外，於10
    5、106年間均曾因公共危險案件分別經本院判處有期徒刑確
    定之紀錄，有前揭前案紀錄表可稽。考量被告前有多次公共
    危險案件之前案紀錄，竟仍漠視法律規定及政府大力宣導酒
    後不得駕駛動力交通工具，一再涉犯相同類型之案件，倘加
    重其刑，衡量被告所受之刑罰與其所應負擔之罪責，其人身
    自由尚無遭受過苛之侵害，爰依刑法第47條第1項之規定加
    重其刑。
(三)爰以行為人之責任為基礎，審酌被告：1.有多次因不能安全
    駕駛案件經法院判處有期徒刑確定並執行完畢之紀錄，業如
    前述，詎仍不知悔改，明知酒精對人之意識能力具有不良影
    響，酒後行車對一般往來之公眾及駕駛人自身皆具有高度危
    險性，仍罔顧公眾及自身之交通安全，於飲酒後猶心存僥倖
    貿然駕駛動力交通工具上路，致生事故；2.犯後於審理中坦
    承犯行；3.犯罪之動機、目的、駕駛之車輛種類、行駛之道
    路種類、每公升1.11毫克之吐氣所含酒精濃度值，及其自述
    碩士畢業之智識程度，目前經營2家公司，月收入新臺幣幾
    十萬元，無未成年子女須扶養，需扶養母親（參本院卷第44
    頁）等一切情狀，而量處如主文所示之刑。
據上論斷，應依刑事訴訟法第273條之1第1項、第299條第1項前
段，刑法第185條之3第1項第1款、第47條第1項，刑法施行法第1
條之1第1項，判決如主文。
本案經檢察官郭景銘提起公訴，檢察官甲○○到庭執行職務。 
中　　華　　民　　國　　110 　年　　9 　　月　　28　　日
                  刑事第十八庭  法  官  李依達
以上正本證明與原本無異。
如不服本判決應於收受送達後20日內向本院提出上訴書狀，並應
敘述具體理由；其未敘述上訴之理由者，應於上訴期間屆滿後20
日內向本院補提理由書（均須按他造當事人之人數附繕本）「切
勿逕送上級法院」。
告訴人或被害人如不服判決，應備理由具狀向檢察官請求上訴，
上訴期間之計算，以檢察官收受判決正本之日起算。
　　　　                        書記官 陳彥蓉
中　　華　　民　　國　　110 　年　　9 　　月　　29　　日

附錄本案論罪科刑法條：
中華民國刑法第185條之3
駕駛動力交通工具而有下列情形之一者，處二年以下有期徒刑，
得併科二十萬元以下罰金：
一、吐氣所含酒精濃度達每公升零點二五毫克或血液中酒精濃度
    達百分之零點零五以上。
二、有前款以外之其他情事足認服用酒類或其他相類之物，致不
    能安全駕駛。
三、服用毒品、麻醉藥品或其他相類之物，致不能安全駕駛。
因而致人於死者，處三年以上十年以下有期徒刑；致重傷者，處
一年以上七年以下有期徒刑。
曾犯本條或陸海空軍刑法第五十四條之罪，經有罪判決確定或經
緩起訴處分確定，於五年內再犯第一項之罪因而致人於死者，處
無期徒刑或五年以上有期徒刑；致重傷者，處三年以上十年以下
有期徒刑。